# 工程分包收入确认及计税？

提问人：1091 时间：2011-12-20 15:05:41
甲工程公司与乙公司签订分包合同，将其承揽的一项工程的一部分分包给乙公司，工程总价款 1000 万，分包给乙公司工程 200 万，问甲公司账务处理时确认收入是 800 万还是 1000 万？另外计税基数是？？乙公司 200 万工程款是否计入甲公司账内？如何处理？谢谢。

回答人：chenyiwei
总包方应按向业主收取的全部工程价款（包含根据分包合同应支付给分包商的价款在内）确认收入。支付给分包商的价款形成总包方的成本。这是因为总包商需对建设项目整体（包括由分包商负责额部分）对业主承担责任，一旦发生问题必须先赔偿然后再向该分包商追偿，从而承担了分包商的信用风险；同时，在非指定分包的情况下，总包商有权自主选择分包商，并通过独立的谈判与分包商签订分包合同，承担了分包合同签约过程中的全部风险和报酬。